【裁判字號】    92,小上,132
【裁判日期】    920801
【裁判案由】    損害賠償
【裁判全文】
臺灣臺北地方法院民事裁定                        九十二年度小上字第一三二號
    上  訴  人  甲○
    被  上訴人  中國信託商業銀行股份有限公司
    法定代理人  辜仲諒
右當事人間請求損害賠償事件，上訴人對於民國九十二年六月二十五日本院臺北簡易
庭九十二年度北小字第一三三一號第一審判決提起上訴，本院裁定如左：
    主  文
上訴駁回。
第二審訴訟費用新臺幣壹仟柒佰伍拾貳元由上訴人負擔。
    理  由
一、按對於小額程序之第一審裁判之上訴，非以其違背法令為理由，不得為之。又上
    訴狀內應記載上訴理由，表明原判決所違背之法令及其具體內容，及依訴訟資料
    可認為原判決有違背法令之具體事實，否則即屬上訴不合程式，應以裁定駁回之
    （同法第四百三十六條之二十四第二項、第四百三十六條之二十五、第四百三十
    六條之三十二第一項、第二項、第四百七十一條第一項、第四百四十四條第一項
    前段規定參照）。又當事人依同法第四百六十八條規定，以小額事件第一審判決
    有不適用法規或適用法規不當為上訴理由時，其上訴狀或理由書應有具體之指摘
    ，並揭示該法規之條項或其內容，若係成文法以外之法則，應揭示該法則之旨趣
    ，倘為司法院解釋或最高法院之判例，則應揭示該判解之字號或其內容，如依民
    事訴訟法第四百六十九條第一款至第五款事由提起第二審上訴者，其上訴狀或理
    由書應揭示合於該條款之事實，上訴狀或理由書如未依此項方法表明者，即難認
    為已對第一審判決之違背法令有具體之指摘，其上訴自難認為合法（最高法院七
    十一年度台上字第三一四號判例參照）。
二、本件上訴論旨略以：被上訴人並未對訴外人即其債務人暨上訴人之子鄭聰銘提出
    民事訴訟或聲請核發支付命令，亦未經法院告知繳交上訴人及鄭聰銘之
    ，其既未符合內政部九十一年十月十六日台內戶字第０九一００七一九九八一號
    函所定「利害關係人持憑法院告知繳交訴訟對造人之
    或合法金融業者出具之退票單申請債務人
    得上訴人及鄭聰銘之
    等資料之事由，即遽予駁回上訴人之訴，顯有判決不備理由之違背法令情事云云
    。惟查上訴人前開上訴理由，僅就原判決之認定事實表示爭執，並未具體指摘原
    判決有何違背法令之處，且其所云原判決有民事訴訟法第四百六十九條第六款所
    定「判決不備理由」之違背法令事由，於小額事件之上訴程序又未準用之（同法
    第四百三十六條之三十二第二項規定參照），則依首揭說明，其上訴即難認為合
    法，自應予駁回。爰併就本件訴訟費用額，依後附計算書確定為如主文第二項所
    示之金額。
三、據上論結，本件上訴為不合法，依民事訴訟法第四百三十六條之三十二第一項、
    第二項、第四百四十四條第一項前段、第四百三十六條之十九第一項、第九十五
    條、第七十八條，裁定如主文。
中      華      民      國    九十二    年      八      月      一      日
                                        臺灣臺北地方法院民事第三庭
                                            審判長法  官  謝碧莉
                                                  法  官  張明輝
                                                  法  官  陳芃宇
第二審訴訟費用計算書：
項          目                        金  額（新臺幣）
第二審裁判費                          一千六百五十元
第二審送達郵費                            一百零二元
合        計                        一千七百五十二元
右正本證明與原本無異。
本裁定不得抗告。
中      華      民      國    九十二    年      八      月      一      日
                                              法院書記官  高菁菁


司法院資訊處製作；財團法人民間司法改革基金會備份。
